臺灣高等法院臺中分院刑事判決　　　　100年度上訴字第123號
上　訴　人
即　被　告　張順琳
選任辯護人　張仕融律師
上　訴　人
即　被　告　林祥寶
選任辯護人　陳俊寰律師
上列上訴人因違反槍砲彈藥刀械管制條例案件，不服臺灣臺中地
方法院99年度重訴字第1292號中華民國99年11月30日第一審判決
（起訴案號：臺灣臺中地方法院檢察署99年度偵字第7488、7940
號），提起上訴，本院判決如下：
    主  文
上訴駁回。
    事  實
一、林祥寶前因施用第一級毒品、第二級毒品案件，經臺灣高等
    法院臺南分院以九十二年度上訴字第一三九四號判決分別判
    處有期徒刑十月、六月，應執行有期徒刑一年二月確定（第
    一案）；又因違反槍砲彈藥刀械管制條例案件，經臺灣雲林
    地方法院以九十二年度訴字第三０七號判決判處有期徒刑一
    年二月確定（第二案），上開案件，再經臺灣高等法院臺南
    分院以九十三年度聲字第二二二號裁定合併定其應執行之刑
    為有期徒刑二年三月確定。另因違反槍砲彈藥刀械管制條例
    、詐欺案件，經臺灣雲林地方法院以九十三年度訴字第三０
    五號判決分別判處有期徒刑一年四月、六月，應執行有期徒
    刑一年八月確定（第三案），因施用第一級毒品、第二級毒
    品案件，經臺灣雲林地方法院以九十三年度訴字第三五三號
    判決分別判處有期徒刑一年、七月，應執行有期徒刑一年四
    月確定（第四案），上開案件，再經臺灣雲林地方法院以九
    十四年度聲字第六十四號裁定合併定其應執行之刑為有期徒
    刑三年確定。前述案件嗣經送監接續執行後，經臺灣雲林地
    方法院以九十六年度聲減字第六七一號裁定，將第二案減為
    有期徒刑七月，將第三案分別減為有期徒刑八月、三月，將
    第四案減為有期徒刑六月、三月又十五日，並就第三案、第
    四案合併定其應執行之刑為有期徒刑一年六月確定，甫於民
    國九十七年一月二十六日縮刑期滿而執行完畢。其後又因施
    用第一級毒品案件，經臺灣臺中地方法院以九十九年度訴字
    第一九三六號判決判處有期徒刑一年確定，並於九十九年十
    一月十八日送監執行，現仍在臺中監獄臺中分監執行中。
二、張順琳、林祥寶均明知可發射子彈具有殺傷力之槍枝、子彈
    ，均為槍砲彈藥刀械管制條例所管制之物品，非經中央主管
    機關內政部之許可，不得非法持有、販賣。張順琳竟未經許
    可，於九十八年四、五月某日，在不詳地點，自真實姓名年
    籍不詳、自稱「歐信宏」（綽號「蚊港」）之成年男子，收
    受如附表所示可發射子彈具有殺傷力之改造手槍三枝、具有
    殺傷力之非制式子彈五顆而無故持有之，迄於九十九年二、
    三月間某日，因缺錢花用，而萌生販賣上開改造手槍、子彈
    之意，並請託友人林祥寶代尋買主，張順琳、林祥寶即共同
    基於未經許可販賣可發射子彈具有殺傷力之改造手槍、子彈
    之犯意聯絡，先由林祥寶向綽號「曲仔」之林高瑞洽詢販賣
    槍彈管道，經林高瑞詢問其友人溫又霆有無購買槍彈之意願
    ，溫又霆於得知張順琳、林祥寶有販賣附表所示改造手槍、
    子彈之犯意後，遂將此情資告知改制前之臺中縣警察局偵五
    隊小隊長朴旋鳴，欲以原犯意誘發方式，誘出張順琳、林祥
    寶。溫又霆即向林高瑞表示其友人真實姓名年籍不詳、綽號
    「阿呆」之成年男子有購買槍彈之意願，再經林高瑞轉知林
    祥寶後，林祥寶旋於九十九年三月十六日晚間某時許，偕同
    張順琳、林高瑞，由張順琳攜帶附表編號三或四所示改造手
    槍一枝、編號二所示非制式子彈五顆，共同前往溫又霆位在
    彰化縣彰化巿三民路二三七巷七一號住處內，張順琳即取出
    該枝改造手槍供綽號「阿呆」之成年男子檢視，然因溫又霆
    意在搜集張順琳、林祥寶販賣改造手槍、子彈之事證，且雙
    方就買賣槍彈之數量及價格，未能達成合致，而未完成交易
    。其後，張順琳、林祥寶復承前揭犯意聯絡，於同月二十三
    日某時許，由張順琳攜帶附表編號一所示改造手槍一枝，前
    往林祥寶位在臺中市烏日區（改制前為臺中縣烏日鄉○○○
    街八十七號居所處，並邀同林高瑞、溫又霆、綽號「阿呆」
    之成年男子前來洽談買賣槍彈事宜，溫又霆於赴約前，已將
    雙方欲洽談買賣槍彈一事，告知朴旋鳴，溫又霆、綽號「阿
    呆」之成年男子於前往林祥寶上開住處後，旋即托詞離去，
    並央求張順琳駕車搭載渠等前去搭車，張順琳應允後，乃將
    其所攜帶附表編號一、二所示改造手槍一枝、非制式子彈五
    顆，交付予林祥寶，員警遂於同日晚上八時五十分許，持臺
    灣臺中地方法院核發之搜索票，前往林祥寶上開居所處搜索
    ，當場查獲林祥寶，並扣得附表編號一所示改造手槍一枝，
    編號二所示非制式子彈五顆。事後，張順琳復承前揭犯意，
    於九十九年三月三十日某時許，又約同溫又霆前往其位在雲
    林縣麥寮鄉○○路五九七巷四十五號居所，洽談買賣槍彈事
    宜，溫又霆於赴約前，亦將雙方欲洽談買賣槍彈一事，告知
    朴旋鳴，再經警於同日晚間八時許，持臺灣臺中地方法院核
    發之搜索票，在雲林縣麥寮鄉○○○道路旁，搜索張順琳所
    駕駛車牌號碼九七三九－ＨＪ號自用小客車，當場查獲張順
    琳及乘坐該車之溫又霆、謝建樁，並扣得附表編號三、四所
    示改造手槍二枝，而查悉上情。
二、案經臺中縣警察局移送臺灣臺中地方法院檢察署檢察官偵查
    起訴。
    理  由
壹、證據能力部分：
一、按學理上所稱之「陷害教唆」，屬於「誘捕偵查」型態之一
    ，而「誘捕偵查」，依美、日實務運作，區分為二種偵查類
    型，一為「創造犯意型之誘捕偵查」，一為「提供機會型之
    誘捕偵查」。前者，係指行為人原無犯罪之意思，純因具有
    司法警察權者之設計誘陷，以唆使其萌生犯意，待其形式上
    符合著手於犯罪行為之實行時，再予逮捕者而言，實務上稱
    之為「陷害教唆」；後者，係指行為人原已犯罪或具有犯罪
    之意思，具有司法警察權之偵查人員於獲悉後為取得證據，
    僅係提供機會，以設計引誘之方式，佯與之為對合行為，使
    其暴露犯罪事證，待其著手於犯罪行為之實行時，予以逮捕
    、偵辦者而言，實務上稱此為「釣魚偵查」。關於「創造犯
    意型之誘捕偵查」所得證據資料，係司法警察以引誘或教唆
    犯罪之不正當手段，使原無犯罪故意之人因而萌生犯意而實
    行犯罪行為，進而蒐集其犯罪之證據而予以逮捕偵辦。縱其
    目的在於查緝犯罪，但其手段顯然違反憲法對於基本人權之
    保障，且已逾越偵查犯罪之必要程度，對於公共利益之維護
    並無意義，其因此等違反法定程序所取得之證據資料，應不
    具證據能力；而關於「提供機會型之誘捕偵查」型態之「釣
    魚偵查」，因屬偵查犯罪技巧之範疇，並未違反憲法對於基
    本人權之保障，且於公共利益之維護有其必要性，故依「釣
    魚」方式所蒐集之證據資料，非無證據能力（最高法院九十
    八年度台上字第七六九九號判決、九十七年度台上字第五六
    六七號判決、九十六年度台上字第二三三三號判決意旨參照
    ）。又刑事訴訟法上「證據排除原則」，係指將具有證據價
    值，或真實之證據，因取得程序違法，而予以排除之法則。
    且私人之監聽行為，無如國家機關之執行通訊監察，應依通
    訊保障及監察法規定聲請核發或補發通訊監察書等之法定程
    序及方式，故私人為保全證據所為之錄音、錄影，如非出於
    不法之目的及以違法手段取證，其取得之證據即難謂並無證
    據能力，而應予排除（最高法院九十八年度臺上字第二五一
    三號判決意旨參照）。查本案證人溫又霆透過證人林高瑞結
    識被告張順琳、林祥寶，並經由證人林高瑞於九十九年三月
    十六日帶同被告二人至伊住處後，得知被告二人有意販賣槍
    、彈，是被告等原即有犯罪之故意，嗣證人溫又霆為使其等
    暴露犯罪事證，因而當場進行秘密錄影，其意在蒐證販賣槍
    彈之不法行為，是其錄影行為事出有因，且無證據足認其係
    出於陷害教唆（詳見後述）等不法目的，而於事前精心籌劃
    所為，又無刑法第三百十五條之一各款所列舉或有通訊保障
    及監察法第二十九條第三款規定「出於不法目的」之情事，
    應認證人溫又霆所提出之蒐證錄影光碟，及自該光碟翻拍之
    照片，均具有證據能力。被告林祥寶之選任辯護人主張錄影
    光碟、照片暨秘密證人Ａ１、證人溫又霆、謝建椿等之證詞
    ，均係出於陷害教唆取得，無證據能力云云，自難採取。
二、次按被告以外之人於偵查中向檢察官所為之陳述，除顯有不
    可信之情況者外，得為證據，刑事訴訟法第一百五十九條之
    一第二項亦有明文，而該條之立法理由係認被告以外之人（
    包括證人、鑑定人、告訴人、被害人及共同被告等）之陳述
    如在法官面前為之，因其任意陳述之信用性係在已受確定保
    障之情況下所為，自得作為證據。而現階段刑事訴訟法規定
    檢察官代表國家偵查犯罪、實施公訴，依法其有訊問被告、
    證人及鑑定人之權，證人、鑑定人且須具結，而實務運作時
    ，檢察官偵查中向被告以外之人所取得之陳述，原則上均能
    遵守法律規定，不致違法取供，其可信度極高，職是，被告
    以外之人前於偵查中已具結而為證述，除反對該項供述得具
    有證據能力之一方，已釋明「顯有不可信之情況」之理由外
    ，即不宜遽指該證人於偵查中之陳述不具證據能力。查本案
    證人即共同被告林祥寶、證人溫又霆、謝建椿等於偵查中在
    檢察官前所為陳述，雖係被告以外之人於審判外之言詞陳述
    ，為傳聞證據，然其等既經具結（分見偵字第七四八八號卷
    第二八、五三、五八、五九頁），且本院審酌該等言詞陳述
    均係由證人出於自由意識而陳述，又無其他證據足認該等陳
    述有何顯不可信之情事等一切情況，依上開規定，認該等證
    人於偵訊中之證述，自得採為認定本件犯罪事實所憑之證據
    。
三、又按被告以外之人於審判外之陳述雖不符刑事訴訟法第一百
    五十九條之一至之四等四條之規定，而經當事人於審判程序
    同意作為證據，法院審酌該言詞陳述或書面陳述作成時之情
    況，認為適當者，亦得為證據；當事人、代理人或辯護人於
    法院調查證據時，知有刑事訴訟法第一百五十九條第一項不
    得為證據之情形，而未於言詞辯論終結前聲明異議者，視為
    有前項之同意，同法第一百五十九條之五定有明文。立法意
    旨在於傳聞證據未經當事人之反對詰問予以核實，原則上先
    予排除。惟若當事人已放棄反對詰問權，於審判程序中表明
    同意該等傳聞證據可作為證據；或於言詞辯論終結前未聲明
    異議，基於尊重當事人對傳聞證據之處分權，及證據資料愈
    豐富，愈有助於真實發見之理念，且強化言詞辯論主義，使
    訴訟程序得以順暢進行，上開傳聞證據亦均具有證據能力。
    查本案除上述辯護人有爭執部分外，本案判決下列所引用之
    各該被告以外之人於審判外之陳述（包含書面陳述），性質
    上均屬傳聞證據，檢察官、被告、辯護人迄本院言詞辯論終
    結前，均未主張有刑事訴訟法第一百五十九條第一項不得為
    證據之情形，本院審認上開證據作成時之情況，認應無違法
    或不當情事，與本案待證事實間復具有相當之關聯性，以之
    作為證據應屬適當，依刑事訴訟法第一百五十九條之五第二
    項之規定，均有證據能力。
貳、實體部分：
一、訊據被告張順琳對上開犯罪事實均坦承不諱，並為認罪之表
    示；另訊之被告林祥寶則矢口否認有何未經許可販賣可發射
    子彈具有殺傷力之改造手槍、子彈之犯行，辯稱：伊未仲介
    張順琳去賣槍，九十九年三月二十三日警察等張順琳、林高
    瑞、溫又霆離開後，才進去抓伊，還叫張順琳把放有包包的
    槍丟在那邊，栽贓給伊，又當天在伊店裡不是跟他們談槍的
    問題，是談購買安非他命的問題，當時伊坐在那邊時，槍是
    在後面，該名叫「阿呆」的男子在看槍，伊並不知道槍枝型
    號是什麼，還問是九二的或七五的或是那一型，如果伊要賣
    槍怎麼會不知道槍枝型號，且因伊講話有比手畫腳的習慣，
    警察就說伊的手好像在比槍的樣子，認為伊是在講槍枝的事
    情，另林高瑞作證時有坦承是他要仲介溫又霆買賣槍枝的，
    林高瑞有問過伊有沒有槍，伊稱沒有玩那個東西，然後他才
    問張順琳，他們在那邊談論什麼事情伊不管，並不能因伊有
    槍砲前科，就認定涉及本案云云。
二、經查：
（一）被告張順琳於九十八年四、五月間某日，在不詳地點，自
      真實姓名年籍不詳、自稱「歐信宏」之成年男子，收受附
      表所示可發射子彈具有殺傷力之改造手槍三枝及具有殺傷
      力之非制式子彈五顆等情，業據被告張順琳於原審（見原
      審卷一第十八、十九、二一頁）及本院審理時供認無訛，
      並有如附表所示之改造手槍三枝及非制式子彈五顆扣案可
      佐。且如附表編號一所示改造手槍一枝、非制式子彈五顆
      ，經送內政部警政署刑事警察局以檢視法、性能檢驗法、
      試射法鑑驗之結果，送鑑手槍一支（槍枝管制編號：0000
      000000號），認係改造手槍，由仿BERETTA廠92FS型半自
      動手槍製造之槍枝，換裝土造金屬槍管而成，擊發功能正
      常，可供擊發適用子彈使用，認具殺傷力；送鑑子彈五顆
      ，認均係非制式子彈，由金屬彈殼組合直徑9.0±0.5mm金
      屬彈頭而成，採樣二顆試射，可擊發，認均具殺傷力；此
      有該局九十九年三月三十一日刑鑑字第0990040105號鑑定
      書一份（見偵字第七四八八號卷第四五、四六頁）附卷可
      稽。另如附表編號三、四所示之改造手槍各一枝，經送內
      政部警政署刑事警察局以檢視法、性能檢驗法鑑驗之結果
      ，其中附表編號三所示送鑑手槍一支（槍枝管制編號：00
      00000000號），認係改造手槍，由仿BERETTA廠半自動手
      槍製造之槍枝，換裝土造金屬槍管而成，擊發功能正常，
      可供擊發適用子彈使用，認具殺傷力；附表編號四所示送
      鑑手槍一支（槍枝管制編號：0000000000號），認係改造
      手槍，由仿BE RETTA廠93R型半自動手槍製造之槍枝，換
      裝土造金屬槍管而成，擊發功能正常，可供擊發適用子彈
      使用，認具殺傷力；此有該局九十九年四月二十三日刑鑑
      字第0990046850號鑑定書一份（見偵字第七九四０號卷第
      九五、九六頁）在卷可憑。
（二）被告林祥寶於九十九年三月十六日晚上某時許，偕同被告
      張順琳及證人林高瑞，由被告張順琳攜帶附表編號三或四
      所示改造手槍一枝，共同前往溫又霆位在彰化縣彰化巿三
      民路二三七巷七十一號住處內，被告張順琳即自其駕駛之
      自小客車內取出該枝改造手槍供綽號「阿呆」之成年男子
      檢視等情，業經被告林祥寶（見偵字第七四八八號卷第二
      六、五一、六七頁，原審卷一第二六至三十頁）、張順琳
      （見偵字第七四八八號卷第五十、五一、五五、六七頁，
      偵字第七九四０號卷第六一至六三頁，原審卷一第十九、
      二二頁、本院卷第一六六、一六七頁）於偵查、原審或本
      院審理時，分別供述明確，且被告林祥寶、張順琳各曾以
      證人身分結證無訛，復經證人溫又霆於偵訊及本院審理時
      （見偵字第七四八八號卷第五五、五六頁、本院卷第一六
      六頁），證人林高瑞於原審審理時（見原審卷二第四０頁
      ），分別證述綦詳，並有蒐證錄影光碟一片（附於偵字第
      七四八八號卷證物袋）、光碟翻拍照片二幀（見偵字第七
      九四０號卷第二一頁）、原審勘驗蒐證錄影光碟筆錄（見
      原審卷依第一三六至一三八頁）等在卷可參。
（三）又於九十九年三月二十三日某時許，被告張順琳攜帶如附
      表編號一所示改造手槍一枝、編號二所示非制式子彈五顆
      ，前往被告林祥寶位在臺中市○○區○○街八七號居所，
      並邀同證人溫又霆及綽號「阿呆」之成年男子前來，溫又
      霆、綽號「阿呆」之成年男子於前往被告林祥寶上開居所
      處後，旋即托詞離去，並央求被告張順琳駕車搭載渠等前
      去搭車，被告張順琳應允後，乃將其所攜帶如附表編號一
      、二所示槍彈，交付予被告林祥寶，嗣經警於同日晚上八
      時五十分許，持本院核發之搜索票，在被告林祥寶上開居
      所搜索，當場扣得如附表編號一所示改造手槍一枝暨如附
      表編號二所示非制式子彈五顆，此經被告林祥寶（見偵字
      第七四八八號卷第二四至二七、五十頁，偵字第七九四０
      號卷第五九、六十頁，原審卷一第三十至三十二頁）、張
      順琳（見偵字第七四八八號卷第五十、五一頁，偵字第七
      九四０號卷第六十至六二頁，原審卷一第二十、二一頁、
      本院卷第二０七頁）於偵訊、原審及本院審理時，分別供
      述明確，且經被告林祥寶以證人身分結證無訛，復經證人
      溫又霆於偵訊時（見偵字第七四八八號卷第五六頁）時，
      證人朴旋鳴（見原審卷二第二四至三二頁）、李炳賢（見
      原審卷二第三二至三八頁）、林高瑞（見原審卷二第三八
      至四五頁）於原審審理時分別證述綦詳，並有臺中市政府
      警察局（改制前為臺中縣警察局，以下同）刑事警察隊搜
      索扣押筆錄、扣押物表目錄表（見警卷第八至十二頁）、
      員警於九十九年三月二十三日搜索被告林祥寶上開住處之
      現場照片十幀（見警卷第十六、十七頁）等附卷可證，且
      有如附表編號一所示改造手槍一支暨編號非制式子彈五顆
      扣案可考。
（四）嗣被告張順琳又於九十九年三月三十日某時許，約同證人
      溫又霆前往其位在雲林縣麥寮鄉○○路五九七巷四十五號
      居所，欲洽談買賣槍彈事宜，然經警於同日晚上八時許，
      持臺灣臺中地方法院核發之搜索票，在雲林縣麥寮鄉○○
      ○道路旁，搜索被告張順琳所駕駛車牌號碼九七三九－Ｈ
      Ｊ號自用小客車，當場扣得如附表編號三、四所示改造手
      槍二支乙情，業據被告張順琳於本院審理時坦認在卷，核
      與證人溫又霆於偵訊（見偵字第七四八八號卷第五五頁）
      時，證人謝建樁於偵訊及原審審理（見偵字第七四八八號
      卷第五五頁、原審卷二第一七八至一八二頁）時，證人朴
      旋鳴（見原審卷二第二四至三二頁）、李炳賢（見原審卷
      二第三二至三八頁）於原審審理時，證述之情節相符，並
      有臺中市政府警察局刑事警察大隊搜索扣押筆錄、扣押物
      品目錄表（見偵字第七九四０號卷第二六至二九頁）、員
      警於九十九年三月三十日搜索被告張順琳上開自用小客車
      之現場照片五幀（見偵字第七九四０號卷第三九、四十頁
      ）在卷可稽，且有如附表編號三、四所示改造手槍二支扣
      案可佐。
（五）被告林祥寶雖辯稱並無賣槍之意，且伊係遭栽贓云云，其
      辯護人更主張本件係陷害教唆云云。惟查：
  １、被告張順琳於偵查中供稱：「（問：你是透過溫又霆、謝
      姓男子轉讓手槍）我有提起過。」、「（問：向誰提起）
      向溫又霆及「阿呆」提起過。」、「（問：你跟溫又霆、
      「阿呆」提到轉讓手槍的內容是什麼）我向他們提到我有
      二把手槍，也很累了，公司也轉讓給我哥哥經營了，我只
      是個單純工人，槍又是花錢買來的，若有機會，請他們幫
      我問看有無人要。」、「（問：是否請溫又霆、「I阿呆
      」幫你找人，你要把槍送給他）也不是這樣啦，畢竟是花
      錢買的東西。」、「（問：花錢買的槍你到底要溫又霆跟
      「阿呆」如何幫你處理）就是想轉讓，但是也是有想要拿
      一些錢回來，畢竟是花錢買的。」、「（問：溫又霆、「
      阿呆」有無幫你找到買主或找人看過槍）沒有，就只有他
      們二人來看過。」、「（問：你帶槍到彰化三民路找溫又
      霆、「阿呆」到底所為何事）起先是想要找「阿呆」使用
      安非他命，後來他說他身上沒有。」、「（問：你有請溫
      又霆、「阿呆」幫你把槍轉手，並拿回一些轉手的費用）
      是的，只是後來沒有找到買主。」等語（見偵字第七九四
      ０號卷第六一、六二頁），是被告張順琳確實有販賣上開
      改造手槍、子彈之意，並欲出售予溫又霆或綽號阿呆之男
      子或透過該二人找尋買主。
  ２、被告林祥寶於九十九年三月三十一日偵訊時即自承：「（
      問：三月二十三日張順琳要帶朋友到你那裡，沒有事先跟
      你說？）沒有，張順琳到我住處後，在對方還沒來之前，
      他有跟我說，要給對方看一下，我也有把張順琳裝槍的袋
      子打開，把手槍與子彈拿出來看。」、「（問：三月二十
      三日張順琳到你那邊時，你就知道他帶來的是手槍？）是
      的，他來時有跟我說，我也有打開槍袋，把槍跟子彈拿出
      來看。」、「（問：提示聲搜卷照片，這是在哪裡）地點
      是在彰化，是在被搜索前一個禮拜，照片中不是在我烏日
      住處，張順琳這段期間來找過我很多次，照片中那把槍我
      不知道是誰帶過去」、「那天過了之後，就約在我的住處
      看槍」、「（聲搜卷照片中的地點）是張順琳先到我烏日
      住處載我過去，是先過去彰化三民路與對方會合，對方再
      載我們過去。」等語（見偵字第七四八八號卷第二五、二
      六頁），按被告張順琳與證人溫又霆見面之意，係在出售
      所持有之槍彈，此業據被告張順琳供認在卷，而非法槍彈
      更是政府嚴加查緝之物，遑論加以買賣，是被告張順琳如
      欲出售改造槍枝及子彈，依常理而言，除買方之外，應不
      致讓不相干之人參與，惟被告林祥寶不但於九十九年三月
      十六日被告張順琳與證人溫又霆見面時在場，更於同年月
      二十三日將其居所充為買方約看槍之場所，顯然被告林祥
      寶參與本案甚深，若謂其不知被告張順琳約人看槍之目的
      ，孰能置信。
  ３、證人Ａ１於警詢中證稱：「我於九十九年三月十六日二十
      二時許，綽號「阿寶」問我是否有門路可以介紹販售槍、
      彈，為了取信我，綽號「阿寶」由身上取出制式九０手槍
      二枝當我面秀該槍械之功能，並說如有人要購買槍械，可
      帶購買者至臺中縣烏日鄉○○街八十七號找他。」、「（
      問：你與綽號「阿寶」是何關係，他們為何會請你介紹販
      售槍、彈）綽號「阿寶」是經由朋友介紹認識，我朋友跟
      他說我跟臺中、彰化等地區○○道份子很熟，所以他們來
      找我介紹販售槍、彈。」、「（問：你是否可以提供綽號
      阿寶之相關資料）我僅知道他在臺中縣烏日鄉○○街八十
      七號開一間賣美容品的店」、「（問：警方提供林祥寶【
      身分證統號Ｚ000000000、出生年月六十四年一
      月二十九日】之相片影像供你指認，是否為你上述所稱阿
      寶之人）是，經我確認無訛。」等語（見聲搜字第一一八
      四號卷第六至八頁）；又證人溫又霆於警詢中證稱：「約
      於九十九年二月底三月初的時候，我有一工程，透過朋友
      需找小包商，張順琳及一名綽號阿寶之人來找我（地點在
      彰化市），並跟我說一些小包工程他都可做，在聊天時，
      他們就有談到最近張順琳有缺錢，張順琳遂從車上取出一
      只黑色皮包，他就當場與綽號阿寶炫耀該把手槍（今【指
      九十九年三月三十日】為警查獲其中一枝），他並跟我說
      該枝手槍要價十八萬，並向我說能賣更好價錢都算我的，
      我就敷衍他說看看啦。」、「（問：現警方調閱林祥寶六
      十四年一月二十九日生、身分證號Ｚ000000000
      是否為你所稱綽號阿寶之人）就是他。」、「（問：妳是
      否於九十九年三月二十三日十九時許，有至臺中縣烏日鄉
      ○○街八十七號作何事）當天係林祥寶及張順琳約我至上
      址說工程的事，但林祥寶將鐵門關起後，就拿出一枝九０
      型手槍，我因害怕，就請張順琳載我去坐車，在車上張順
      琳又將（現為警方查獲）該九三型手槍取出給我看。」等
      語（見偵字第七九四０號卷第十八頁），復於偵查中具結
      證稱：「（問：張順琳、林祥寶於何時到你住處）張順琳
      去過我家一次，約三月間，詳細時間我忘了，林祥寶去過
      二次，其中一次是陪張順琳去。」、「（問：跟林祥寶如
      何認識）朋友介紹認識，林祥寶再介紹張順琳給我認識。
      」、「（問：提示卷內蒐證照片【指偵字第七九四０卷第
      二一頁照片】，該照片是否你提供警方，檢舉犯罪）是。
      」、「（問：地點是否在你住處）是，在一樓客廳。」、
      「（問：當天因為何事，張順琳、林祥寶會來你家，而且
      照片會出現手槍）因為我在臺中一家工地有工程，我要找
      一些小包商，朋友才介紹張順琳、林祥寶給我認識，所以
      當天才會在一起，過程中，林祥寶聊到槍枝，我隨口說我
      沒有看過，張順琳說他車上有，林祥寶先說張順琳有槍要
      賣，張順琳就先到車上把槍拿出來，我就躲得遠遠地看，
      之後就開始蒐證。」、「（問：張順琳當天有說到要賣槍
      的事嗎）有，張順琳說他手上這把比較貴，但是他有其他
      比較便宜的，一把十二萬元，還邀我們幫他問看看有無其
      他朋友需要，如果有確定要，把現金帶過來，照片中看槍
      的是我朋友，我要他去看看那槍是真是假。」、「（問：
      當天張順琳有無提到他手上有幾把槍）他說我們要的他那
      邊都有。」、「（問：你確定張順琳當天有提到手中有槍
      要出售的事）有。」、「（問：一個星期後，你是否去到
      林祥寶住處）有，因為我要問他到底有無幫我找到小包商
      ，也順便要看他賣的保養品。」、「在我家那天，我有用
      手機把過程拍下來交給警方。」等語（見偵字第七四八八
      號卷第五五、五六頁），且於本院審理中證述，介紹被告
      林祥寶予伊認識之朋友即林高瑞等語（見本院卷第一六三
      頁反面）；而證人林高瑞於原審審理中證稱：「（問：你
      認識林祥寶多久）是在雲林監獄認識的。距離現在約三年
      了。」、「（問：出獄之後，是否有在聯絡）有。」、「
      （問：你的綽號）曲仔。」、「（問：你有無將林祥寶的
      聯絡資料或張順琳的聯絡資料提供給溫又霆）有提供電話
      。我讓他們自己去認識」、「（問：介紹他們認識是否因
      為槍的事情）是。」、「（問：你是否帶林祥寶、張順琳
      到彰化市溫又霆家裡去  ）是。我帶他們過去。」、「（
      問：和張順琳是如何認識的）林祥寶介紹認識的。」等語
      （見原審卷二第三八至四五頁），於本院審理中證稱：「
      （問：你是否認識溫又霆）認識。」、「我是九十九年一
      月份與溫又霆認識的。」、「（請審判長提示原審卷第一
      宗第一三七頁反面即九十九年七月三十日的勘驗錄影光碟
      的筆錄予證人林高瑞。問：你有無聽到林祥寶講「這支先
      處理完，再說後面的」這句話）有。林祥寶意思是說這支
      槍先處理好後，你們再說話，因為當時他在摸那支槍。」
      等語（見本院卷第一二四、一二五頁）。綜合上開證人之
      證詞及被告張順琳、林祥寶之供述，可知本案乃因被告張
      順琳有意要出售所持有之改造手槍及子彈，而被告林祥寶
      得知上情後，乃透過證人林高瑞與溫又霆認識，再於九十
      九年三月十六日由證人林高瑞帶同被告張順琳、林祥寶至
      溫又霆洽談，言談間，被告林祥寶談到槍枝，且被告張順
      琳並表示因缺錢有意出售槍彈等語，其後復於同月二十三
      日證人溫又霆前往被告林祥寶位於臺中市烏日區之居所時
      ，被告林祥寶再度出示被告張順琳所持有之改造手槍，且
      與被告張順琳共同與溫又霆等人洽談槍枝販賣事宜。
  ４、參以原審曾當庭勘驗九十九年三月十六日於證人溫又霆住
      處所拍攝之搜證錄影光碟（見原審卷一第一三六至一三八
      頁），其內容分別為：
    (1)第1段：
      0分5秒黑框眼鏡男子：我對他、你對他（「他」應該是指
      花條紋男子，「你」應該是指張順琳）。
      0分12秒黑框眼鏡男子：今天我對你（張順琳）。
      0分20秒的時候不詳女子：因為他們都不認識（臺語音）
      。0分28秒林祥寶：我叫他們去拿起來了。
      0分30秒張順琳接手機講電話，並說他現在在醫院。
      0分34秒不詳女子：7-11這條路進來。
      0分36秒抽菸女子：不要用抱的。
      0分37秒黑框眼鏡男子：我去帶他，我們去那邊烤肉。
      0分41秒黑框眼鏡男子：我騎腳踏車去（後來一深綠色衣
      服女子去載）。
      0分48秒張順琳：白色的，你等一下，等一下會有人過去
      帶你。
      0分53秒抽菸女子：有腳踏車啊。
      0分54秒黑框眼鏡男子：我有買4支東西，我繳錢了。
      1分5秒花條紋男子跟林祥寶面向攝影鏡頭花條紋男子並揮
      手。
      1分08秒：
      另一不詳女子：你給錢了嗎？
      另抽菸女子：什麼東西？
      有一不詳男子問：吸管呢？
      吸菸女子：吸管在抽屜。
      花條紋男子：藥呢？
      張順琳：你進去裡面好嗎？
      1分30秒林祥寶和花條紋男子站起來經過抽菸女子身邊。
      1分35秒不詳男子：我熟識的朋友皆有正職工作，而我們
      會這個，所以有在用這個。
      1分46秒抽菸女子：就是他沒有那個啦，分開，要分開。
      1分49秒不詳男子：作正途比較不會被注意。
      1分54秒黑框眼鏡男子：桌面上的共12，93的嗎？未得（
      臺語音）？
      張順琳：未得（臺語音）。
      黑框眼鏡男子：不要緊，改日再喬。
      2分10秒花條紋男子就回到桌子那裡。
      2分24秒黑框眼鏡男子面對粉紅色衣服男子以手比：我們
      跟他（張順琳）不熟，所以我們要直接對他（花條紋男子
      ）接洽，而他（花條紋男子）則負責跟他（張順琳）接洽
      這樣比較快，如果大家會亂來那就完了。
      2分39秒黑框眼鏡男子：我從雲林來這裡已經三次了。
      2分46秒花條紋男子：你怎麼沒有跟我約時間。
      2分55秒抽菸女子：他沒有用，他剛剛就是要分開來勒。
      2分56秒另名女子：他們沒有在玩這個。
      3分4秒抽菸女子：意思就是說...你不清嗎？
      3分7秒林祥寶才又回到座位。
      3分10秒林祥寶：有，我會清。
    (2)第2段：
      0分7秒不詳男子：鐵管。
      0分12秒不詳男子：較好的管。
      0分20秒之後才出現人物畫面。
      0分30秒林祥寶：鐵管到這裡而已（黑框眼鏡男子把玩）
      。0分54秒林祥寶：這92的，這75的（深綠色衣服女子出
      現）。
      1分27秒黑框眼鏡男子：這樣要多少錢？
      1分34秒張順琳：這後面再說。
      1分40秒林祥寶：林祥寶離開畫面。
      1分47秒不詳女子：這要多少？訂金是之前約定的這樣嗎
      ？1分54秒不詳男子：這92的。
      2分2秒不詳女子：像這種的呢？我說土的那種。
      2分4秒黑框眼鏡男子：後面的夾子呢（臺語音）？
      2分10秒張順琳：這種的沒有，這種後面的沒有，他這種
      裡面都入好的（臺語音）。
      2分16秒黑框眼鏡男子：我只是要看一下而已。
      2分19秒不詳女子：他們要下去南部。
      2分26秒不詳女子：沒貨了，我真的會怕，上次就有遇過1
      次。
      2分27秒林祥寶出現畫面。
      2分33秒不詳男子：遊戲規則就是安呢（臺語音）（槍枝
      已放桌上）。
      2分41秒張順琳：你問我這壹支多少，我不知道，我本身
      如果在處理，就都拿這種在處理了（槍出現）。
      2分54秒張順琳：你如果要92的就好（林祥寶在旁向不知
      名男子說明，但內容不詳）。
      3分7秒黑框眼鏡男子：後面的還有沒有。
      3分9秒林祥寶：這支先處理完，再說後面的（出現粉紅短
      袖短髮女子）。
      3分19秒粉紅短袖短髮女子：我想要請教1個問題，我們如
      果訂金付給你，你何時會處理？
      3分28秒張順琳、林祥寶：24小時之內就會給你，有人會
      先貼錢去提貨回來（槍已交給張順琳）。
      3分39秒林祥寶：我們要處理事情沒辦法馬上起來，所以
      就由他們拿上來就好。
      3分41秒粉紅短袖短髮女子：如果錢先付可否有空閒時就
      可先拿貨。
      3分42秒林祥寶：我們還有很多要處理可能沒辦法馬上好
      。
    (3)上開錄影畫面中穿著花條紋之男子為林高瑞，此經證人林
      高瑞於原審審理（見原審卷二第四一頁）時證述無訛。另
      黑框眼鏡男子即為綽號「阿呆」之成年男子，此亦經被告
      張順琳、林祥寶於偵訊（見偵字第七四八八號卷第六七頁
      ）時供述無誤。被告張順琳於九十九年三月三十一日偵訊
      時供稱：「（照片【指搜證錄影光碟翻拍照片】中這把槍
      ，有在你昨天被查扣的二把手槍裡面）有。」等語（見偵
      字第七九四０號卷第六一頁），可見上開錄影光碟畫面中
      出現之手槍，確係附表編號三或四所示其中一支改造手槍
      無訛。
    (4)考諸上開搜證錄影光碟之對話內容，分別有「黑框眼鏡男
      子：桌面上的共十二，九三的嗎？未得（臺語音）？張順
      琳：未得（臺語音）。黑框眼鏡男子：不要緊，改日再喬
      。」「林祥寶：這九二的，這七五的（深綠色衣服女子出
      現）。黑框眼鏡男子：這樣要多少錢？張順琳：這後面再
      說。」「黑框眼鏡男子：後面的還有沒有。林祥寶：這支
      先處理完，再說後面的（出現粉紅短袖短髮女子）。粉紅
      短袖短髮女子：我想要請教一個問題，我們如果訂金付給
      你，你何時會處理？張順琳、林祥寶：二十四小時之內就
      會給你，有人會先貼錢去提貨回來（槍已交給張順琳）。
      林祥寶：我們要處理事情沒辦法馬上起來，所以就由他們
      拿上來就好。粉紅短袖短髮女子：如果錢先付可否有空閒
      時就可先拿貨。林祥寶：我們還有很多要處理可能沒辦法
      馬上好。」等語，可知被告張順琳、林祥寶於九十九年三
      月十六日攜帶改造手槍前往溫又霆住處之目的，係為供溫
      又霆或綽號阿呆之男子檢視改造手槍，惟因雙方就槍枝數
      量及價格，意思表示尚未合致，乃又於同年月二十三日，
      再就改造手槍之數量、金額，著手進行看貨議價之販賣行
      為。是被告林祥寶辯稱當天係要買安非他命，且其並無賣
      槍之意，伊係遭栽贓云云，暨被告張順琳於本院審理時證
      稱九十九年三月十六日當時被告林祥寶並不知槍枝之事云
      云（見本院卷第一六七頁），除與上開證人所述相異外，
      且與上開蒐證錄影光碟顯示之內容不符，均非可採。
（六）至於證人林高瑞另曾於原審審理時證稱：「（問：溫又霆
      有無問過你是否知道誰有槍）好像有，他問我有沒有槍，
      我說我沒有。」、「（問：溫又霆有無問過你是否知道誰
      有槍）好像問過。我好像跟他說要問我朋友才知道」、「
      （問：你有無聯絡林祥寶問他是否知道誰有槍）我曾經問
      過。」、「（問：剛才說溫又霆有問你說是否能買到槍，
      為何想到說要問林祥寶）在監獄時，我就知道他是犯槍砲
      的案件。我直接問他有無槍枝，他說他沒有，要問他朋友
      看有沒有。」、「（問：你會介紹溫又霆跟林祥寶、張順
      琳見面是因為溫又霆先問你，林祥寶再去問張順琳之後，
      你才介紹他們認識）是。」、「（問：在你詢問林祥寶有
      無槍械之前，林祥寶是否曾經要你幫他介紹賣槍的管道）
      沒有。」、「（問：溫又霆先問你何處有槍，後來你去找
      林祥寶問有沒有，後來光碟片那個處所發生，後來林祥寶
      開一間美容店，你帶溫又霆過去，然後你帶你兒子去張順
      琳雲林住處，事發順序是否如此）是。」等語（見原審卷
      二第四三、四五頁），及於本院審理時證稱「（問：你們
      【指證人林高瑞與溫又霆】當時有無談到槍枝的問題）有
      。」、「（問：槍枝是什麼問題，請詳述）她問我有無認
      識朋友，我跟她說有，剛好我的朋友去找我，我剛好去她
      家，我就叫他過去，過去了以後，他們就要走了，我問他
      們為什麼要這麼快走，他們說車上有東西，不方便停留太
      久，溫又霆剛好在那裡說什麼東西？他們說槍，她就叫他
      們拿來給她看」、「（問：你剛才指的朋友是誰）小胖和
      阿寶。」、「阿寶就是在庭的林祥寶。」、「（問：那溫
      又霆當時如何講）她是跟我說，問他們槍枝有沒有要賣。
      」、「（問：是不是溫又霆主動先請你找林祥寶）對。」
      等語（見本院卷第一二四頁反面、一二五頁），指稱本案
      係因證人溫又霆先向其詢問有無槍枝來源，伊才去問被告
      林祥寶云云。惟查觀諸林高瑞上開證詞，有關扣案槍枝究
      竟是被告等於認識溫又霆之前原即有意販賣，或係因溫又
      霆之故始起意販賣，不但與證人Ａ１及溫又霆之證述已有
      不符；且徵之被告張順琳於本院審理時證稱：「（問：你
      是否認識溫又霆）認識這個人。」、「（問：你什麼時候
      認識的）九十九年三月中旬左右。」、「（問：你是怎麼
      樣認識她的
      ）那時候是我北上去找林祥寶，然後後來就到了彰化跟「
      曲仔」（臺語），然後是曲仔（臺語）帶我去溫又霆的家
      。」、「（問：你們為什麼去溫又霆的家）我不知道。」
      、「（問：你當時有沒有帶什麼東西去她家）有。」、「
      （問：你帶什麼去）我車上有帶槍。」、「（問：那個槍
      有沒有帶到溫又霆家裡面）有。」、「（問：是誰叫你帶
      槍去的）沒有人叫我帶槍去，是我的槍都藏在車子上。那
      一天到那邊是因為之前曲仔有跟我說他的老闆也是在做工
      程。」、「（問：他的老闆是誰）他只有跟我說他老闆，
      他沒有跟我說他老闆叫什麼名字，最後才知道他老闆是溫
      又霆。」等語（見本院卷第一六五頁反面、一六六頁），
      被告張順琳顯然於九十九年三月十六日當天經由林高瑞之
      帶領才認識溫又霆，而溫又霆如曾透過林高瑞找尋槍枝來
      源，之後林高瑞再主動詢問被告林祥寶，何以扣案槍彈持
      有人即被告張順琳與溫又霆見面時仍不知此一訊息，是林
      高瑞證稱係溫又霆先問伊何處有槍，之後才去找被告林祥
      寶詢問云云，是否可信，即非無疑。再參以證人林高瑞於
      原審審理時，先是否認九十九年三月十六日伊曾在場，之
      後承認在場後，又否認有看到槍枝，核與原審蒐證錄影光
      碟之勘驗結果不符，顯見林高瑞之證詞，多所迴避，再佐
      以被告張順琳於本院審理中坦承本案事實確如起訴書及原
      審判決之記載（見本院卷第二０八頁），亦與證人林高瑞
      指稱係溫又霆有意購買槍枝後，伊再主動問被告林祥寶有
      無槍枝等情相異，足認證人林高瑞上開證述，有避重就輕
      、迴護被告林祥寶之嫌，復與事實相悖，自難予以採信。
（七）按「陷害教唆」足以阻斷犯罪之成立，係以上訴人原無犯
      罪之意，全因教唆人之教唆始萌犯意而行為者，始足當之
      ，若上訴人原本即有犯罪之意，僅因教唆人之教唆而彰顯
      其犯行，自無何陷害可言，不得援引陷害教唆之名義，充
      作其免責之藉口（最高法院九十四年度臺上字第六一七四
      號判決意旨參照）。綜據前述各情，被告張順琳原本即有
      販賣槍彈之犯意，被告林祥寶知悉後乃與林高瑞接洽，再
      與溫又霆洽談找尋買主，被告張順琳、林祥寶主觀上確有
      販賣改造手槍及子彈之犯意聯絡，客觀上亦有共同著手販
      賣改造手槍及子彈之行為分擔至明。縱使溫又霆於知悉被
      告等有意販賣槍彈後，向員警舉發，並以設計引誘之方式
      ，迎合被告張順琳、林祥寶之要求，使其等暴露犯罪事證
      ，再由員警加以逮捕或偵辦，亦僅屬刑事偵查技術上所謂
      之「釣魚」，而與「陷害教唆」之情形有間。因此，被告
      林祥寶辯護人主張本案為陷害教唆一節，委難採取。
（八）綜上所陳，本案事證業已明確，被告張順琳、林祥寶之犯
      行，均堪認定，自應依法論科。
三、論罪科刑：
（一）按刑法上關於販賣罪，祇要被告本身原有販賣之故意，且
      已著手於販賣行為，即應分別情形論以販賣既遂或未遂。
      倘對造無買受之真意，為協助警察辦案而佯稱購買，以求
      人贓俱獲，雖事實上不能真正完成買賣，但被告原來既有
      販賣之故意，且已著手於販賣行為，仍應論以販賣罪之未
      遂犯。此與被告原無販賣之意思，單純被誘捕之情形有別
      （最高法院八十九年度臺上字第四一四四號判決意旨參照
      ）。溫又霆、綽號「阿呆」之成年男子為協助員警辦案，
      而向被告張順琳、林祥寶佯稱欲購買槍、彈，雖事實上不
      能真正完成買賣，然被告張順琳、林祥寶原來既有販賣槍
      、彈之故意，且已與溫又霆、綽號「阿呆」之成年男子進
      行看貨議價，而著手於販賣行為，仍應論以販賣罪之未遂
      犯。是核被告張順琳、林祥寶所為，均係犯槍砲彈藥刀械
      管制條例第八條第五項、第一項之未經許可販賣可發射子
      彈具有殺傷力之改造手槍未遂罪及同法第十二條第五項、
      第一項之未經許可販賣子彈未遂罪。公訴人誤認被告二人
      所為，係犯槍砲彈藥刀械管制條例第八條第一項之未經許
      可販賣可發射子彈具有殺傷力之改造手槍既遂罪及同法第
      十二條第一項之未經許可販賣子彈既遂罪，固有未洽，惟
      起訴事實與本院審理範圍仍屬相同，僅既遂、未遂之行為
      階段認定不同，尚無庸變更起訴法條（參見最高法院七十
      二年度臺上字第四八００號判決意旨），併予敘明。
（二）被告張順琳、林祥寶間，就未經許可販賣可發射子彈具有
      殺傷力之改造手槍未遂、未經許可販賣子彈未遂犯行，具
      有犯意聯絡及行為分擔，均為共同正犯。被告二人為販賣
      可發射子彈具有殺傷力之改造手槍、子彈，而持有改造手
      槍、子彈，其持有之低度行為，應為販賣之高度行為所吸
      收，不另論罪。被告二人以一販賣行為，同時觸犯未經許
      可販賣可發射子彈具有殺傷力之改造手槍未遂罪及未經許
      可販賣子彈未遂罪，為想像競合犯，應從一重之未經許可
      販賣可發射子彈具有殺傷力之改造手槍未遂罪處斷。
（三）被告林祥寶前因施用第一級毒品、第二級毒品案件，經臺
      灣高等法院臺南分院以九十二年度上訴字第一三九四號判
      決分別判處有期徒刑十月、六月，應執行有期徒刑一年二
      月確定（第一案）；又因違反槍砲彈藥刀械管制條例案件
      ，經臺灣雲林地方法院以九十二年度訴字第三０七號判決
      判處有期徒刑一年二月確定（第二案），上開案件，再經
      臺灣高等法院臺南分院以九十三年度聲字第二二二號裁定
      合併定其應執行之刑為有期徒刑二年三月確定。另因違反
      槍砲彈藥刀械管制條例、詐欺案件，經臺灣雲林地方法院
      以九十三年度訴字第三０五號判決分別判處有期徒刑一年
      四月、六月，應執行有期徒刑一年八月確定（第三案），
      因施用第一級毒品、第二級毒品案件，經臺灣雲林地方法
      院以九十三年度訴字第三五三號判決分別判處有期徒刑一
      年、七月，應執行有期徒刑一年四月確定（第四案），上
      開案件，再經臺灣雲林地方法院以九十四年度聲字第六十
      四號裁定合併定其應執行之刑為有期徒刑三年確定。前述
      案件嗣經送監接續執行後，經臺灣雲林地方法院以九十六
      年度聲減字第六七一號裁定，將第二案減為有期徒刑七月
      ，將第三案分別減為有期徒刑八月、三月，將第四案減為
      有期徒刑六月、三月又十五日，並就第三案、第四案合併
      定其應執行之刑為有期徒刑一年六月確定，甫於九十七年
      一月二十六日縮刑期滿而執行完畢，此有臺灣高等法院被
      告前案紀錄表在卷可稽，其於受有期徒刑執行完畢後，五
      年以內故意再犯本件有期徒刑以上之罪，為累犯，除法定
      本刑為無期徒刑部分，其餘應依刑法第四十七條第一項規
      定，加重其刑。
（四）被告二人已著手於未經許可販賣可發射子彈具有殺傷力之
      改造手槍行為之實行而未遂，為未遂犯，應依刑法第二十
      五條第二項規定，各按既遂犯之刑減輕之。被告林祥寶並
      依刑法第七十一條第一項規定，先加後減。
四、原審經審理結果，認被告等罪證明確，適用槍砲彈藥刀械管
    制條例八條第五項、第一項、第十二條第五項、第一項，刑
    法第十一條前段、第二十八條、第五十五條、第二十五條第
    二項、第四十七條第一項、第四十二條第三項、第三十八條
    第一項第一款之規定，說明本案被告等所為僅為販賣未遂，
    並審酌被告張順琳、林祥寶未經許可販賣可發射子彈具有殺
    傷力之改造手槍、子彈，且販賣之改造手槍數量高達三枝、
    子彈數量五顆，對社會治安影響甚鉅，又如附表所示改造手
    槍、子彈，均係被告張順琳所有，因被告張順琳缺錢花用，
    萌生販賣改造手槍、子彈之意，始請託被告林祥寶代尋買主
    ，再由被告二人共同著手販賣改造手槍、子彈，被告張順琳
    係居於販賣行為主謀，被告林祥寶僅係受託參與販賣行為，
    再被告張順琳並無前科，素行尚佳，被告林祥寶則有違反槍
    砲彈藥刀械管制條例案件之前科，竟猶再犯本案，顯不知悔
    改，暨考量被告二人之生活狀況、智識程度，暨犯罪後均未
    能坦承犯行等一切情狀，分別量處被告張順琳有期徒刑四年
    六月，併科罰金新臺幣（下同）十五萬元，被告林祥寶有期
    徒刑四年，併科罰金十五萬元，並諭知罰金如易服勞役之折
    算標準與扣案如附表所示之改造手槍及子彈均沒收，核其認
    事用法俱無不當，量刑亦稱允洽。被告張順琳上訴請求從輕
    量刑云云，被告林祥寶上訴否認犯罪，辯稱伊並未仲介被告
    張順琳販賣改造手槍，其係遭栽贓云云，均無理由，應予駁
    回。
五、沒收部分：
    扣案如附表編號一、三、四所示之改造手槍各一枝，編號二
    所示之非制式子彈三顆，分屬槍砲彈藥刀械管制條例第四條
    第一項第一款、第二款所列之違禁物，均應依刑法第三十八
    條第一項第一款規定，宣告沒收。至於扣案經採樣試射之非
    制式子彈二顆，經試射後，僅餘彈頭、彈殼，喪失子彈功能
    ，而不再具殺傷力，即不屬槍砲彈藥刀械條例所列違禁物，
    爰不予宣告沒收，附此敘明。
據上論結，應依刑事訴訟法第三百六十八條，判決如主文。
本案經檢察官徐松奎到庭執行職務。
中    華    民    國   100    年    5     月    4     日
            刑事第七庭    審判長法  官  林  榮  龍
                                法  官  黃  仁  松
                                法  官  王  義  閔
上列正本證明與原本無異。
如不服本判決應於收受送達後十日內向本院提出上訴書狀，其未
敘述上訴理由者，並得於提起上訴後十日內向本院補提理由書 (
均須按他造當事人之人數附繕本)「切勿逕送上級法院」。
                                書記官  王  麗  珍
中    華    民    國   100    年    5     月    4     日
 附表：扣案之應沒收物品
┌──┬────────────────────────┐
│編號│物品名稱、數量                                  │
├──┼────────────────────────┤
│1   │仿BERETTA廠92FS型半自動手槍製造之槍枝，換裝土造 │
│    │金屬槍管而成，擊發功能正常，可供擊發適用子彈使用│
│    │，具有殺傷力之改造手槍1支（槍枝管制編號：0000000│
│    │627號）                                         │
├──┼────────────────────────┤
│2   │具殺傷力之非制式子彈3顆（原扣案5顆、其中2顆採樣 │
│    │試射）                                          │
├──┼────────────────────────┤
│3   │仿BERETTA廠半自動手槍製造之槍枝，換裝土造金屬槍 │
│    │管而成，擊發功能正常，可供擊發適用子彈使用，具有│
│    │殺傷力之改造手槍1支（槍枝管制編號：0000000000號 │
│    │）                                              │
├──┼────────────────────────┤
│4   │仿BERETTA廠93R型半自動手槍製造之槍枝，換裝土造金│
│    │屬槍管而成，擊發功能正常，可供擊發適用子彈使用，│
│    │具有殺傷力之改造手槍1支（槍枝管制編號：000000097│
│    │1號）                                           │
└──┴────────────────────────┘